DANIEL BACELAR

LOGÍSTICA | TRANSPORTES | SUPPLY CHAIN



CONTATO

+55 (11) 98422-9940	6
danielbacelar@gmail.com	\geq
São Paulo e região, Brasil	0

LINKS

LinkedIn:

https://www.linkedin.com/in/da nielbacelar/

IDIOMAS

- Inglês
- Português

CURSOS

Digital Transformation in Supply Chains, LinkedIn Learning

mar 2024 - abr 2024

Ecommerce Fundamentals, LinkedIn Learning abr 2024 - abr 2024

International Logistics, LinkedIn Learning fev 2024 - mar 2024

Six Sigma Black Belt, LinkedIn Learning

fev 2024 - mar 2024

abr 2024 - abr 2024

Stay Lean with Kanban, LinkedIn Learning

Culture of Kaizen, LinkedIn

mar 2024 - mar 2024

CONHECIMENTOS

- Logística
- Transportes
- Last Mile
- Ecommerce
- Fulfillment
- Omnichannel
- P&L Management
- Melhoria Contínua
- WMS, TMS, DRP, ERP
- Supply Chain Management
- Leadership
- Implementação de KPIs
- **Customer Service**
- 3PL / Operadores Logísticos

SOBRE MIM

Com mais de 18 anos de trajetória profissional, sou um especialista em Supply Chain, com uma sólida experiência na gestão de Operações Logísticas e Transportes, em todas as regiões do Brasil e com experiência internacional na Argentina, Chile, México, Costa Rica, Canadá e US.

Minha carreira é marcada pela excelência em Melhoria Contínua, abrangendo segmentos diversificados como Varejo, Indústria e Food Service, também atuando nas áreas de Suprimentos, Compras e Customer Service.

EXPERIÊNCIA PROFISSIONAL

Gerente Logística Sr. (Head of Logistics, Transportation & Replenishment), GRSA | Compass Group, São Paulo, SP

dez 2019 - jun 2024

Gestão dos departamentos de Logística, Transportes, Reabastecimento e Atendimento ao Cliente, gerenciando nacionalmente 8 Centros de Distribuição nas regiões Sul, Sudeste, Nordeste e Norte, malha logística de distribuição de cargas secas e frigorificadas, além de um orçamento anual de compras de R\$ 1,2 bilhões.

• Principais resultados: Implementação da área de Logística, desenvolvimento de time de alta performance, construção de todos os KPIs em PowerBI, implementação de sistema DRP para gestão do Abastecimento e TMS para gestão da malha logística. Aumento de OTIF de 72% para 96%, redução de despesas com frete e armazenagem de R\$7.3M/ano, redução dias de estoque de 28 para 12 dias.

Gerente Logística e Transportes, Grupo 3 Corações, São Paulo, SP

dez 2018 - dez 2019

Gerenciei as operações de logística e transportes da companhia em 5 Centros de Distribuição localizados nas regiões Sudeste, Centro-oeste e Nordeste do Brasil, com atendimento de todos os Estados do Brasil.

• Principais resultados: Implementação de sistema WMS nos 5 CDs e TMS para gestão de transportes, desenvolvimento de time de alta performance, implementação de KPIs em PowerBI, redesenho de malha logística com redução de R\$1,2M/ano.

Gerente Regional de Logística, Walmart Brasil - Escritório Central, Barueri, SP jan 2017 - dez 2018

Ponto focal nacional na área de Transportes e Operações Logísticas do Walmart Brasil, com

responsabilidade na gestão de 17 Centros de Distribuição. Experiência internacional na Argentina, Chile, México, Costa Rica, Canadá e EUA.

• Principais resultados: Implementação de diversos projetos na área de Transportes e Operações dos CDs que resultaram em melhoria do nível de serviço, aumento de acuracidade, um aumento de produtividade de 35% e que geraram uma economia de R\$36M/ano.

Gerente de Operações Logísticas, Walmart Brasil - CDs Secos e Perecíveis, Sul e Sudeste do Brasil

mai 2008 - jan 2017

Gestão da área de Operações e Transportes, de grandes Centros de Distribuição com alta tecnologia nas regiões Sul e Sudeste do Brasil (cargas Secas e Frigorificadas), com atendimento de pedidos B2B, B2C, Lojas Físicas e Ecommerce.

• Principais resultados: Desenvolvimento de equipes de alta performance, implementação de sistemas WMS e TMS, inauguração de CDs em regiões estratégicas, fechamento de CDs e terceirização de Operações em 3PL (Operadores Logísticos), revisão de malha de distribuição para otimização de frete e melhoria de nível de serviço, com economia de R\$17M/ano.

Gerente Regional de Perecíveis, Walmart Brasil - Divisão Sam's Club, Barueri, SP mar 2006 - abr 2008

Gestão do Departamento de Perecíveis do Sam's Club Brasil (25 lojas), com responsabilidade na inauguração, inovação, desenvolvimento de produtos, fornecedores e gestão do P&L.

• Principais resultados: Inauguração de 8 lojas nas regiões Sul, Sudeste, Nordeste e Centro-oeste do Brasil, redução de quebras operacionais de R\$6M/ano, redução do nível de estoque de 11 para 5 dias, padronização do layout e processos na área de produção de perecíveis.

Coordenador de Qualidade, Carrefour Brasil - CD, Osasco, SP

mar 2004 - mar 2006

Gestão do Departamento de Qualidade do Centro de Distribuição de São Paulo, com responsabilidade sobre a gestão da qualidade dos produtos e processos operacionais do CD.

• Implementação de 2 CDs, construção de todos os processos de qualidade operacional e de transportes de Perecíveis. Redução de quebras operacionais de R\$900k/ano.

Técnico de Qualidade, Grupo Pão de Açúcar - CD, São Paulo, SP

mar 2003 - fev 2004

Atuação no Departamento de Garantia de Qualidade, com foco em certificação de produtos, pesquisa e desenvolvimento.

· Principais resultados: desenvolvimento de HACCP nas operações logísticas, ISO 9001, fichas ténicas de produtos com padrão de identidade e qualidade.

FORMAÇÃO

MBA - Business Management, Universidade de São Paulo (USP) 2021

Pós Graduação em Logística e Supply Chain, SENAC-SP

2019

Bacharelado em Medicina Veterinária e Ciência dos Alimentos, FMU-SP